【裁判字號】    92,易,331
【裁判日期】    920321
【裁判案由】    違反保護令等
【裁判全文】
臺灣臺中地方法院刑事判決                          九十二年度易字第三三一號
    公  訴  人  臺灣臺中地方法院檢察署檢察官
    被      告  甲○○
右列被告因違反保護令等案件，經檢察官提起公訴（九十一年度偵字第二二七九一號
），本院判決如左：
    主  文
甲○○違反法院依家庭暴力防治法第十三條所為禁止甲○○對於家庭成員乙○○實施
身體上不法侵害之行為、禁止甲○○對於乙○○直接接騷擾行為及命遠離乙○○工作
場所之裁定，處有期徒刑參月，如易科罰金，以參佰元折算壹日。
    事  實
一、甲○○係乙○○之夫，二人間具有家庭暴力防治法第三條第一款所定之家庭成員
    關係。甲○○前於民國九十一年三月二十九日上午十一時許，酒後在彰化縣社頭
    鄉○○村○路巷二十四號住處，毆打乙○○，且酒後經常對乙○○聲稱：如不順
    從他，要拿槍把乙○○殺掉，對乙○○實施身體上及精神上之不法侵害，乙○○
    乃向本院聲請核發民事暫時保護令，經本院於九十一年九月九日以九十一年度暫
    家護字第二七三號民事暫時保護令，裁定令甲○○１、不得對乙○○實施身體或
    精神上不法侵害之行為。２、不得直接或間接對乙○○為騷擾行為。３、並應遠
    離乙○○住居所（台中縣太平市○○街一０三巷十三弄三號）及工作場所（台中
    縣太平市○○路○段新光黃昏市場）至少一百公尺。然甲○○於九十一年九月中
    旬收受上開民事暫時保護令後，竟仍基於違反該民事暫時保護令之故意，於九十
    一年十一月二十日下午四、五時許，到台中縣太平市○○路○段新光黃昏市場距
    離乙○○攤位約三十公尺之自己攤位做生意，並時同日晚上七時三十分許，到乙
    ○○之攤位前方，因汽車修理費及子女管教問題與乙○○發生爭執後，遂基於傷
    害人身體之故意，摑乙○○一巴掌，並持攤位上之塑膠椅子砸乙○○之身體，乙
    ○○頭部因而撞到路旁之箱型車，因而其受有頭部外傷併腦震盪及頭皮血腫、胸
    部及左前臂挫傷之傷害，對乙○○實施身體上不法侵害行為及直接對乙○○為騷
    擾行為，因而違反本院依家庭暴力防治法第十三條所為之上開民事暫時保護令。
    嗣經乙○○之妹賴宇庭報警而當場在上開黃昏市場查獲。
二、案經乙○○訴由台中縣警察局霧峰分局報請臺灣臺中地方法院檢察署檢察官偵查
    起訴。
    理  由
一、訊據被告甲○○固坦承與告訴人乙○○係夫妻關係及有收受民事暫時保護令並知
    悉其內容等事實，惟矢口否認有何違反民事保護令及傷害告訴人之情事，辯稱：
    伊並未動手打告訴人，伊只是在距離告訴人攤位三十公尺處做生意云云。惟查：
    右揭犯罪事實，業據告訴人乙○○於警訊及偵審時指訴甚詳，並經證人即告訴人
    之胞妹賴宇庭於偵查時證稱：「（問：有無看見被告和告訴人發生爭執？）看見
    他們在談話，然後被告就打我姊姊一巴掌，我從攤位內走出去要制止，他就拿攤
    位內的塑膠椅子往我姊姊身上砸，我姊姊的右頭部就去撞到停在旁邊的箱型車，
    我就打電話報警」等語，互核相符，且告訴人旋於九十一年十一月二十日晚上八
    時十五分許，經送國軍台中總醫院急診室就診，係受有頭部外傷併腦震盪及頭皮
    血腫、胸部及左前臂挫傷之傷害，此有該急診室當日出具之臨時診斷證明單一紙
    附卷可稽，經核告訴人所受傷害之部位與證人賴宇庭所指證告訴人受傷之過程大
    致相符，可堪採信。且若如被告本院審理時所稱辯：伊與告訴人距離約有二、三
    十公尺，二人並未交談，亦未拉扯云云，惟事發場所係為人來人往之黃昏市場，
    有無爭吵之事發生，必為多人可共聞共見之情況，若果無其事，告訴人之胞妹何
    以膽敢打電話報警，誣陷被告？而被告又何以甘讓員警帶回製作筆錄，而未在現
    場據理力爭，並提出目擊證人證明其無辜之理？足見被告所辯及證人莊金泉所證
    稱伊未看見被告與告訴人發生爭執云云，顯係事後卸責及迴護被告之詞，均無可
    採信。再者，被告前確已曾收受上開民事暫時保護令且知悉其內容等情，業據被
    告供明在卷，被告既已收受本院民事保護令，且明知該保護令裁定命其應遠離告
    訴人工作之上開黃昏市場攤位至少一百公尺以上，猶執意前往距離告訴人攤位僅
    三十公尺處之自有攤位做生意，其違反保護令之故意及犯行至為明確。此外，復
    有本院九十一年度暫家護字第二七三號民事暫時保護令裁定影本一紙、現場照片
    四幀附卷足資佐證。本件事證明確，被告犯行洵堪認定。
二、按家庭暴力防治法所稱家庭暴力者，謂家庭成員間實施身體或精神上不法侵害之
    行為。所稱家庭暴力罪者，謂家庭成員間故意實施家庭暴力行為而成立其他法律
    所規定之犯罪。所稱騷擾者，謂任何打擾、警告、嘲弄或辱罵他人之言語、動作
    或製造使人心生畏怖情境之行為。此為家庭暴力防治法第二條所明定。故核被告
    甲○○所為，係犯家庭暴力防治法第五十條第一款、第二款、第四款之違反保護
    令罪及刑法第二百七十七條第一項之普通傷害罪。又本院所核發上開保護令，係
    以一保護令命被告不得對告訴人實施身體或精神上不法侵害之行為、不得直接或
    間接對於告訴人為騷擾行為及應遠離告訴人住居所及工作場所一百公尺以上，故
    被告於九十一年十一月二十日違反上開保護令之行為，僅構成家庭暴力防治法第
    五十條一罪，即被告上開犯行，係違反前開保護令之一個行為，僅違反之保護令
    之內容有三項，應僅論以一罪；而被告此一行為而觸犯刑法第二百七十七條第一
    項之普通傷害罪以及違反保護令罪，係屬想像競合犯，應從一重以家庭暴力防治
    法第五十條第一款、第二款、第四款之違反保護令罪處斷。爰審酌被告漠視保護
    令所為之禁止行為，挑戰保護令之保護意旨，惡性非輕，且狡言卸責，未見有何
    悔意，犯後態度欠佳等一切情狀，量處如主文所示之刑，並諭知易科罰金之折算
    標準。另被告用以毆打告訴人之塑膠椅子一個，雖為犯罪所用之物，然無證據證
    明係被告所有之物，且未扣案，自無從為沒收之諭知，附此敘明。
三、至併案意旨略以（臺灣彰化地方法院檢察署九十二年度偵字第二五八號）：被告
    甲○○於民國九十一年三月二十九日晚上十一時許，在彰化縣社頭鄉○○村○路
    巷二十四號，徒手毆打被害人乙○○，致其受有頭部及臉部挫等傷害，因認被告
    所涉犯刑法第二百七十七條第一項普通傷害罪嫌，而與本件傷害罪部分有裁判上
    一罪之連續犯關係云云。訊據被告固坦承有於前揭時地用力推被害人乙○○，致
    其撞到嬰兒車，頭部及臉部受傷等語，然因被告所為此一傷害犯行與本件犯罪之
    時間相距將近有八個月，實難認此併案部分與本案係被告出於實施同一犯罪計劃
    之概括犯意反覆為之，故而此併案部分與本案原起訴之傷害事實自無連續犯之裁
    判上一罪關係，本院依法不得併予審究，應將此併案部分退回由檢察官另行為適
    法之處理，併此敘明
據上論斷，應依刑事訴訟法第二百九十九條第一項前段，家庭暴力防治法第五十條第
一款、第二款、第四款，刑法第十一條前段、第二百七十七條第一項、第五十五條、
第四十一條第一項前段，罰金罰鍰提高標準條例第一條前段、第二條，判決如主文。
本案經檢察官李芳瑜庭執行職務。
中      華      民      國    九十二    年      三      月    二十一    日
                                        臺灣臺中地方法院刑事第七庭
                                            法  官   曾  佩  琦
右正本證明與原本無異。
如不服本判決，應於送達後十日內向本院提出上訴狀 （須附繕本） ，上訴於台灣高
等法院台中分院。
                                            書記官
中      華      民國    九十二    年      三      月    二十一    日
附錄論罪科刑法條：
家庭暴力防治法第五十條：
違反法院依第十三條、第十五條所為之下列裁定者，為本法所稱之違反保護令罪，處
三年以下有期徒刑、拘役或科或併科新台幣十萬元以下罰金︰
一、禁止實施家庭暴力行為。
二、禁止直接或間接騷擾、接觸、通話或其他連絡行為。
三、命遷出住居所。
四、遠離住居所、工作場所、學校或其他特定場所。
五、命完成加害人處遇計畫：戒癮治療、精神治療、心理輔導或其他治療、輔導。
刑法第二百七十七條第一項：
傷害人之身體或健康者，處三年以下有期徒刑、拘役或一千元以下罰金。


司法院資訊處製作；財團法人民間司法改革基金會備份。
